【裁判字號】    95,易,1077
【裁判日期】    951207
【裁判案由】    竊盜
【裁判全文】
臺灣臺南地方法院刑事判決              95年度易字第1077號
公  訴  人  臺灣臺南地方法院檢察署檢察官
被      告  丁○○
被      告  戊○○
上列被告因竊盜案件，經檢察官提起公訴（95年度偵字第4695號
），本院判決如下：
    主  文
丁○○、戊○○均無罪。
    理  由
一、本件公訴意旨略以：被告丁○○前曾因傷害等案件，經臺灣
    高雄地方法院判處有期徒刑11月確定，於民國94年6 月12日
    執行完畢，猶不知悔改，復與其弟即被告戊○○共同基於意
    圖為自己不法所有之犯意聯絡，於94年6 月15日凌晨3 時許
    ，由戊○○騎乘車牌RW7-589 號機車搭載丁○○前往臺南縣
    歸仁鄉○○村○○○○街51號前，趁夜間下大雨之際，丁○○負責在外把風，戊○○則自該處圍牆爬上遮雨棚後，侵入
    上址丙○○住處2 樓房間竊取新臺幣（下同）5,000 元，得
    手後，復接續沿遮雨棚侵入同街43號甲○○住宅2 樓房間竊
    取金戒指1 枚及1,000 元，得手後，又接續侵入同街45號庚○○住宅2 樓房間竊取2,000 元，得手後欲離去之際，為在
    房內睡覺之己○○○發覺並呼喊「有小偷」，始倉皇逃逸。
    同日上午7 時許，經警在臺南縣歸仁鄉○○○街107 號查獲
    丁○○，嗣又循線查獲戊○○，因認被告2 人均涉有竊盜罪
    嫌。
二、公訴人認被告丁○○、戊○○竊盜，無非係以被告2 人在警
    詢中之自白、被害人丙○○、甲○○、庚○○之指訴及證人
    己○○○於警詢中曾指認被告戊○○等為其論據；惟訊之被
    告2 人均否認有竊盜犯行，辯稱：「彼等當時在附近公園內
    ，無故遭人追趕才跑離現場，並未竊取他人之物品」等語。
三、按犯罪事實應依證據認定之，無證據不得認定犯罪事實，又
    被告或共犯之自白，不得作為有罪判決之唯一證據，仍應調
    查其他必要之證據，以察其是否與事實相符，刑事訴訟法第
    154 條第2 項及第156 條第2 項分別定有明文。經查：
(一)、被告丁○○、戊○○2 人於警詢中固分別供稱：「當時丁○○在外把風」、「戊○○從歸仁鄉○○村○○○○街51號爬
    牆進入2 樓房間，竊取褲子口袋內之新臺幣（下同）5,000
    元得手後，再由51號的遮雨棚爬過同街45號樓房2 樓陽台推
    開紗窗入內行竊，在2 樓房間化妝台抽屜內竊取現金2,000
    元得手後，又從45號的遮雨棚爬過同街43號樓房2 樓陽台推
    開紗窗入內行竊，並在2 樓房間化妝台抽屜內竊得金戒指1
    枚及1,000 元後，下樓梯開前門逃逸。行竊時被害人己○○○有發現，行竊所得之贓物，丟在案發現場旁北極殿廟宇後
    面廁所第3 間之垃圾桶內」各等語。
(二)、惟本件竊賊係由臺南縣歸仁鄉○○村○○○○街51號前圍牆
    爬上該處屋內竊取物品後，再侵入同街43號及45號住戶行竊
    （如檢察官起訴事實所載之順序），最後在45號屋內為被害
    人己○○○發覺並呼喊「有小偷」，始由該處廚房後門逃逸
    。其中51號住戶即被害人丙○○被竊金錢5,000 餘元（警卷
    第12頁，偵卷第15頁）、43號住戶即被害人甲○○損失物品
    為金項鍊1 條、現金13,600元（警卷第16頁，偵卷第15頁）
    、45號住戶即被害人庚○○損失物品則為現金3,000 餘元及
    金耳環1 只（警卷第14頁，偵卷第19頁），已分據證人丙○○、甲○○、庚○○及己○○○於警詢及偵查中證述明確。
    經與前開被告戊○○於警詢中之供述相比較，除歸仁鄉○○
    村○○○○街51號住戶丙○○被竊5,000 餘元之事實外，其
    餘有關竊嫌行竊之路線順序、逃離竊盜現場之地點及被害人
    甲○○、庚○○失竊之物品等事項，二者完全不相符。
(三)、被害人己○○○於警詢中雖曾指認被告戊○○，並由警製作
    指認紀錄表1 份供參（警卷第21頁）；惟其於偵查中結證稱
    ：「我只看到小偷的背後，穿著黑色衣服，我到警局指認時
    他已換穿黃色衣服」（偵卷第19頁）、嗣於本院審理中又供
    稱：「（問：有無看到小偷穿什麼衣服？）穿藍色褲子，黑
    色上衣，都是短袖的。（問：小偷有無穿鞋？）沒有。（問
    ：有無看到小偷的臉？）沒有，只是看到背影。（問：小偷
    的體型？）瘦瘦的、不高。（問：是否是在庭被告的其中1
    人？請被告以背影讓證人指認）也是像這2 個人這樣瘦瘦的
    。（問：指認紀錄表上指印是否你蓋的？）我有跟警察說只
    有看到背影沒有看到臉，警察就叫我坐在那裡，後來就叫我
    蓋手印，圈圈不是我畫的，手印是我的。（問：你當時有無
    指認是何人進入你房間竊盜？）有看到4 個人坐在那裡讓我
    指認，但是衣服已經換下來，所以不很確定。（問：在派出
    所被你指認的人，有無承認偷你的東西？）警察有問他有沒
    有偷，但他沒有承認」（本院95年11月23日審判筆錄第9 頁
    以下）各等語，參酌被告丁○○為警逮捕時即穿著黃色衣服
    （如指認紀錄表照片所示），已據承辦警員乙○○結證屬實
    等情，足認上開被害人己○○○之指認紀錄，與其在案發當
    時親自聞見之事實顯有出入，並非可信。
(四)、有關竊盜贓物部分，被告戊○○於警詢中雖供稱：「行竊所
    得之贓物，丟在案發現場旁北極殿廟宇後面廁所第3 間之垃
    圾桶內」，然警察逮捕戊○○後，依其所指地點帶同前往查
    贓結果，並未發現任何物品。本院審理中，向承辦之臺南縣
    警察局歸仁分局函詢有無其他錄影或指紋證據結果，據覆：
    「竊盜現場及附近於案發時並無錄影設備，亦未發現可資比
    對之指紋」，有該分局95年10月13日南縣歸警偵字第095001
    5914號函可稽。另在竊盜現場發現之可疑塑膠鞋1 雙，雖經
    承辦警員帶回派出所存放，惟嗣後又無法找到該塑膠鞋隨案
    移送，以供鑑定比對，亦據警員乙○○於本院審理中證述在
    卷。
四、綜上所述，本件被告於警詢中之自白與事實不符，不得作為
    有罪判決之唯一證據；此外，復查無其他任何具體事證足認
    被告2 人確有公訴人所指之竊盜犯行，參酌前開刑事訴訟法
    之規定，應認被告本件竊盜罪嫌尚有未足，彼等之犯罪均屬
    不能證明，自應為無罪之諭知。
五、據上論斷，應依刑事訴訟法第301 條第1 項判決如主文。
本案經檢察官辛○○到庭執行職務
中    華    民    國    95    年    12    月    7     日
                  刑事第九庭  審判長法  官  楊清安
                                    法  官  朱中和
                                    法  官  卓穎毓
以上正本證明與原本無異。
如不服本判決，應於判決送達後10日內，向本院提出上訴狀（應
附繕本）。
                                    書記官  方秀貞
中    華    民    國    95    年    12    月    7     日


司法院資訊處製作；財團法人民間司法改革基金會備份。
